# 关于追溯调整法和追溯重述法

提问人：jidus 时间：2013-05-06 22:52:36
1 、追溯调整法和追溯重述法，是退回到业务发生的期间，修改旧账数据，重新把会计账务和报表处理一遍；还是在当期进行调整？
2 、调整事项，所用的方法是不是追溯重述法？ 3 、如果在当期调整，那就是让前期的业务发生在了当期。同时按追溯调整法和追溯重述法，当期的期初应该调整。那这样的话当期报表是不是有了双倍的调整数？

回答人：chenyiwei
回复 jidus 的帖子
1 、按照准则中的标准处理方法，是在本期间内通过“以前年度损益调整”科目进行会计处理（该科目余额最终转入“利润分配——未分配利润”），但报表列报中调整前期比较数据。即帐务处理方法和报表列报的调整方法不一致。
2 、可以这样理解。调整事项也是通过“以前年度损益调整”科目核算的。 3 、报表不会有双倍调整因素存在。报表中只能因此调整前期数据，本期发生额不能重复反映。